# 请教陈版，三年一期报告同一控制下控股合并

提问人：chwangzh 时间：2011-06-06 19:12:27
某公司三年一期报告的第三年发生了同一控制下的控股合并比如说三年一期为 08 年、 09 年、 10 年及 11 年上半年 该公司 10 年 6 月份发生同一控制下控股合并，增加了一子公司 按照准则合并报表 10 年的期初数也就是 09 年期末数要进行调整，视同该子公司从设立起就被母公司控制。 想请教陈版， 08 年的期末数是否也需要调整？ 是否有明确的文件或者相关上市公司披露的案例？
麻烦陈版解答，顺祝端午快乐！

回答人：chenyiwei
基本赞同楼上网友意见，另外补充几点： 1 、这一要求应当不仅仅适用于IPO，常规年报和其他专项报表都应当遵循这一原则，即视同最早比较期间的期初开始即已纳入合并。 2 、如果该子公司是报告期内新设的，则自其新设之日起开始纳入合并。 3 、如果该子公司最初是通过非同一控制下企业合并的方式被纳入最终控制方的合并报表范围的，则应当自最终控制方取得对其控制权之日起纳入合并方的合并报表范围，不再往前追溯，并且该种情况下作为同一控制下企业合并会计处理基础的“账面价值”不是被合并方自身的账面价值，而是该子公司被纳入最终控制方控制范围之日的公允价值开始持续计算的金额，即最终控制方合并报表层面体现的账面价值。